

# ERIVELTO SILVA

Software Developer

# Informações para Contacto



+244-940-811-141



eriveltoclenio@gmail.com



http://www.linkedin.com/in/erivelto-silva-39a61a275



https://github.com/EriveltoSilva



https://eriveltosilva.github.io/portifolio/



Angola, Luanda, Rangel, Bairro Precol

## Habilidades Profissionais

- Linguagens de Programação
  - HTML5
  - o CSS3
  - JavaScript
  - Python
  - o Java
  - o C
- Base de Dados
  - PostgresSQL
  - MySQL
  - SQLite
- Frameworks e Bibliotecas
  - Bootstrat
  - Django Web Framework
  - Django Rest Framework
  - NodeJs

#### Resumo

Sou um jovem entusiasta da tecnologia e desenvolvedor de software, estou imerso no fascinante universo da inteligência artificial e do desenvolvimento backend.

Com uma sólida formação acadêmica e experiência prática.

Com uma sólida formação acadêmica e experiência prática, dedico-me à constante busca pelo aprimoramento de habilidades.

Minha paixão por resolver problemas impulsiona minha criatividade, enquanto minha abordagem colaborativa e proativa se reflete na contribuição para ambientes de trabalho dinâmicos. Animado com as oportunidades futuras, estou pronto para aplicar meu conhecimento e entusiasmo, contribuindo para projetos inovadores e crescimento profissional.

### Experiência Profissional

InovAl Soluções
Desenvolvedor de Sofware Python
2023 - 2024
4meses

- Papéis e responsabilidades:
  - Desenvolvimento de 2 Websites Dinamicos com Django
  - Desenvolvimento de 2 Aplicações Web Dinamicas com Django
  - Desenvolvimento de 1 Blog com Django
  - Desenvolvimento de Chatbots para Sites
  - Configuração de servidores Linux(Ubuntu Server)
  - Implantação(Deploy) de 2 aplicações em ambiente de produção em servidores Linux
  - Instação de 3 Aplicações de Terceiros em Ambiente de Produção
  - Administrar Sistemas Linux
  - Trabalhar com IA Generativa(LLMs)
- Projectos (abertos) realizados:
  - InovAl Soluções Website&Blog https://inovai.ao/

- Versionamento de Código
  - Git/Github

#### Soft Skills

- Pensamento Crítico
- Pensamento Analítico
- Resolução de Problemas
- Adaptabilidade
- Colaboração
- Gestão de Tempo
- Comunicação
- Curiosidade e Aprendizado continuo
- Resiliência
- Autodidata
- Entusiasmo

# Linguas

- Inglês (Profissional)
- Português (Nativo)
- Versionamento de Código
  - o Git/Github

# Tecmicro Angola Lda. Gestor da Área Técnica 2020 - 2023 3 anos

- Papéis e responsabilidades:
  - Atuação como técnico de electrónica
  - Testes de componentes e atendimento de reclamações
  - Desenvolvimento de projectos de domótica, automação
  - Reparações de produtos
  - Gestor da área técnica

# Gabinete de Gestão do Programa Espacial Nacional(GGPEN) Estágiario - Área de Pequenos Satélites 2019

#### 9 meses

- Papéis e responsabilidades:
  - Técnico de electrónica
  - o Co-adjudante no curso de pequenos satélites
  - Contribuição na construção de mais de 12 pequenos satélites.

# Nucleo de Investigação do ITEL. Estágiriario/Team Leader 2018 - 2019

- Papéis e responsabilidades:
  - Desenvolvimento de projectos electrónicos das mais diversas áreas como domótica, automação residencial, robótica etc
- Projectos trabalhados:
  - Sistema de Monitoramento e controle residencial via rede de dados
  - Sistema de Controle de Acesso(Fechadura Inteligente)
  - Sistema de Controle Automático para Ventiladores

## Educação

#### Universidade Católica de Angola - UCAN

Engenharia Informática 4º ano

2020 - Actualmente

# Instituto de Telecomuniçações - ITEL 2019

- Conclusão do ensiono médio
- Melhor alun do curso de Electrónica e Telecomunicações.